Inventaris van het archief van het Ministerie van Koloniën, 1850-1900
Nationaal Archief, Den Haag
- OVERIGE ARCHIEFBESCHEIDEN, C.
  - Archiefbescheiden, afkomstig uit bureaus van ambtenaren, 3.9
    - Aantekeningregisters van Bureau Algemene Zaken, later Bureau A en Afdeling 1, met klappers en hoofdenlijsten., 1859-1900; 9199-9243; 45 delen
      - 1878, 9221
      - 1879, 9222
      - 1880, 9223
      - 1881, 9224
      - 1882, 9225
      - 1883, 9226
      - 1884, 9227
      - 1885, 9228
      - 1886, 9229
      - 1887, 9230
      - 1888, 9231
      - 1889, 9232
      - 1890, 9233
      - 1891, 9234
      - 1892, 9235
      - 1893, 9236
      - 1894, 9237
      - 1895, 9238
      - 1896, 9239
      - 1897, 9240
      - 1898, 9241
      - 1899, 9242
      - 1900, 9243
    - Agenda's van Bureau A., 1881-1889; 9244-9246; 3 delen
      - Bureau A1, 1881 - 1889, 9244
      - Bureau A2/3, 1882, 9245
      - Bureau A2/3, 1883, 9246
    - Agenda's van Bureau C., 1890-1900; 9247-9256; 10 delen
      - 1890, 9247
      - 1891, 9248
      - 1892, 9249
      - 1893, 9250
      - 1894, 9251
      - 1895, 9252
      - 1897, 9253
      - 1898, 9254
      - 1899, 9255
      - 1900, 9256
    - Agenda's met klapper Militaire Zaken., 1890-1900; 9257-9278; 22 delen
      - 1890, eerste halfjaar, 9257
      - 1890, tweede halfjaar, 9258
      - 1891, eerste halfjaar, 9259
      - 1891, tweede halfjaar, 9260
      - 1892, eerste halfjaar, 9261
      - 1892, tweede halfjaar, 9262
      - 1893, eerste halfjaar, 9263
      - 1893, tweede halfjaar, 9264
      - 1894, eerste halfjaar, 9265
      - 1894, tweede halfjaar, 9266
      - 1895, eerste halfjaar, 9267
      - 1895, tweede halfjaar, 9268
      - 1896, eerste halfjaar, 9269
      - 1896, tweede halfjaar, 9270
      - 1897, eerste halfjaar, 9271
      - 1897, tweede halfjaar, 9272
      - 1898, eerste halfjaar, 9273
      - 1898, tweede halfjaar, 9274
      - 1899, eerste halfjaar, 9275
      - 1899, tweede halfjaar, 9276
      - 1900, eerste halfjaar, 9277
      - 1900, tweede halfjaar, 9278
    - Respectenlijst en index Militaire Zaken., 1852-1854; 9279-9281; 3 delen
      - 1852, 9279
      - 1853, 9280
      - 1854, 9281
    - Klapper op de verbalen betreffende de werving van buitenlandse geneeskundigen en apothekers, bestemd voor de Indische dienst., 1881-1893; 9282; 1 deel
    - Klapper op de stamboeken ambtenaren burgerlijke dienst in Nederlands-Indië, 1814-1836; 9283; 1 deel
      Is vervangen door een getypt en verbeterd exemplaar, zie toegang 2.10.05.03.
    - Brievenboek van de militaire commandant van de Kust van Guinea., 1865-1870; 9284; 1 deel
    - Nota betreffende de consulaire traktaten, toegepast in de Nederlandse koloniën., 1901; 9285; 1 omslag